臺灣臺中地方法院刑事判決　　　　　　　　　　　　九十一年度重訴字第一一九號
　　公　訴　人　臺灣臺中地方法院檢察署檢察官
　　　　　　　　丙○○○○○ .
　　共　　　同　本院公設辯護人　癸○○
　　指定辯護人
右列被告等因殺人案件，經檢察官提起公訴（九十年度偵字第二Ｏ一三三號），本院
判決如左：
    主  文
丁○○○○○○ DAJCHAI 殺人，處有期徒刑拾伍年。並於刑之執行完畢或赦免後，驅逐出境
。
丙○○○○○ SAICHON無罪。
    事  實
一、丁○○○○○○ DAJCHAI （中文譯名離差，下稱其譯名）係連乙鑄造股份有限公司所合
    法申請聘僱之泰國籍勞工，民國九十年十一月三日晚間與數名泰國籍友人在臺中
    縣大甲鎮○○路三六之七號己○○所經營之中泰料理店內消費，適謝奕男亦與其
    親友數名於同址消費，翌日凌晨零時許，謝奕男於店內消費完畢欲向己○○簽帳
    之際，因己○○曾數度委婉拒絕後始同意謝奕男簽帳，致謝奕男心有不悅；嗣後
    復因語言及動作上之誤會，與泰國籍人CHAISOORA KASEM （中文譯名凱瑟，下稱
    其譯名）、AKHATHAM THON （中文譯名阿通，下稱其譯名）發生爭執，並與在場
    之其他不詳姓名之泰國籍人發生互毆，謝奕男被圍毆後，心有不甘，乃騎乘機車
    離去。其後謝奕男於包廂內消費之親友陸續消費完畢離開現場，其中謝奕男之叔
    叔子○○在不知前情之情況下，遭離差持酒瓶敲擊頭部（傷害部分未據告訴），
    謝奕男之妻舅庚○○、謝奕男之友人戊○○亦遭不詳姓名之泰國籍人毆打，離差
    則於中泰料理店圍毆事件結束後，至友人位於臺中縣大甲鎮○○路三六之三號之
    泰國籍勞工宿舍休息。嗣謝奕男於同日凌晨零時十分許，騎機車攜帶木棍返回中
    泰料理店，見原先圍毆之泰國籍人均已不在場，遂再騎車前往前開泰國籍勞工宿
    舍前，以木棍敲打宿舍大門，並向宿舍內丟擲不詳物品。於該宿舍內之泰國籍人
    離差、丙○○○○○ SAICHON（中文譯名賽沖，下稱其譯名）、MEEISRA PHONGSAK（中
    文譯名通沙，下稱其譯名）、NAENPHIMAI PRASIT （中文譯名巴西，下稱其譯名
    ）、甲○○○○○○○○ MONGHON（中文譯名孟昆，下稱其譯名）、乙○○○○○○ PRAPHAI（中
    文譯名巴弟，下稱其譯名）見狀均心生不滿，於無事先聯絡之情況下，分別衝出
    宿舍外，欲毆打謝奕男，其中賽沖持木棍毆打謝奕男（傷害部分未據告訴，殺人
    未遂部分後述）、通沙持腳踏車輪圈、巴西持水龍頭、孟昆持木質椅子、巴弟持
    酒瓶分別丟向謝奕男（通沙、巴西、孟昆、巴弟涉嫌殺人部分業據檢察官為不起
    訴處分），離差則於宿舍內拿取不詳之人所有之尖刀一把，基於殺人犯意，以正
    握刀把，刀刃向上之握刀方式，朝謝奕男胸部砍殺一刀，因砍到謝奕男手持之木
    棍而未傷及謝奕男，乃接續於謝奕男欲騎乘機車離開之際，於距離謝奕男約三至
    四公尺之位置，將前開尖刀丟向謝奕男，致該尖刀刺中謝奕男之左上胸部，傷及
    心臟之左、右心室之前壁，並貫穿至心包囊及心臟後側，傷及心臟之左心室後壁
    ，並延續至左下肺葉及左橫膈膜，離差行兇後旋即逃離現場。謝奕男因受前開心
    臟銳器貫穿創傷而大量出血，經警方到場處理並通知救護車緊急將謝奕男送往光
    田綜合醫院大甲分院急救，延至同日凌晨二時十分許，謝奕男終因心臟銳器貫穿
    創傷導致失血性休克而死亡，警方則在現場扣得離差行兇用之尖刀一把（刀柄已
    脫落）。
    理  由
壹、有罪部分：
一、訊據被告離差矢口否認有為右揭犯行，辯稱：伊係正握扣案之尖刀砍謝奕男，但
    可能僅砍到謝奕男手持之木棍，謝奕男騎車要離開之際，伊再於距離謝奕男約三
    至四公尺之位置，將該尖刀丟向謝奕男，但不知道有無射中謝奕男云云。公設辯
    護人則辯護稱：被告離差係因在中泰料理店內目睹謝奕男與泰國人發生糾紛，並
    互持木棍毆打對方，復又看見謝奕男意圖報復而攜帶木棍、磚塊至泰國人宿舍，
    被告擔心謝奕男尋仇報復而殃及其他泰國人，乃出於緊急避難之意，持刀刺向謝
    奕男，企圖嚇阻謝奕男之攻擊動作，觀其並無連續刺擊之情形，顯見並無殺人之
    故意，容係避難過當或傷害致死云云。惟查：
（一）謝奕男與己○○在中泰料理店談論簽帳事宜時，與凱瑟、阿通發生爭執，並與
      其他泰國人發生圍毆事件，嗣後謝奕男騎機車離開中泰料理店，被告離差則於
      混亂中，持酒瓶敲擊一個本國人（按即子○○），並於圍毆事件結束後至友人
      位於臺中縣大甲鎮○○路三六之三號之泰國籍勞工宿舍休息，嗣謝奕男騎機車
      攜帶木棍返回中泰料理店，見原先圍毆之泰國人均已不在場，遂再騎車前往前
      開泰國籍勞工宿舍等情，迭據被告離差於警訊、檢察官偵查及本院審理時供承
      明確，核與泰國籍證人凱瑟、阿通、本國籍證人己○○及辛○○（中泰料理店
      之房東）就謝奕男與泰國人在中泰料理店發生圍毆事件之過程及本國籍證人子
      ○○、庚○○、戊○○、壬○○、朱夢萍就子○○、庚○○、戊○○在不知情
      之情況，遭不詳姓名泰國籍人圍毆等情，所證述之情節相符。另謝奕男騎機車
      至前開宿舍後，旋以木棍敲打宿舍大門，並向宿舍內丟擲不明物品。於宿舍內
      之被告離差、賽沖、通沙、巴西、孟昆、巴弟見狀均心生不滿，於無事先聯絡
      之情況下，乃分別衝出宿舍欲毆打謝奕男，其中被告賽沖持木棍毆打謝奕男，
      被告離差則於宿舍內拿取不詳之人所有之尖刀一把，以正握刀把，刀刃向上之
      握刀方式，朝謝奕男砍殺一刀，因砍到謝奕男手持之木棍而未傷及謝奕男，乃
      接續於謝奕男欲騎乘機車離開之際，於距離謝奕男約三至四公尺之位置，將前
      開尖刀丟向謝奕男等情，亦迭據被告離差於警訊、檢察官偵查及本院審理時供
      承屬實，核與同案被告賽沖供承情節相符。質諸泰國籍證人巴西亦證稱：其於
      宿舍前用水龍頭丟謝奕男，不知道有沒有丟到，離開後賽沖、離差也陸續跑出
      來，離差有說他用刀砍謝奕男等語（詳偵查卷第二四頁、二六頁、一三八頁及
      本院九十一年一月十一日訊問筆錄）；證人巴弟則證稱：其在二樓看到離差拿
      刀，正握尖刀，由上向下砍謝奕男，砍謝奕男胸前的部位，但沒有看到有無砍
      到謝奕男，砍後謝奕男還沒有流血，也還沒倒在地上，在謝奕男要騎機車離開
      時，才看到他的胸部在流血，曾聽離差自稱用刀丟向謝奕男等語（詳偵查卷第
      三一頁、一三九頁及本院九十一年二月一日訊問筆錄），均堪認被告離差前開
      供陳之詞為真實，且依巴弟之證詞觀之，被告離差砍擊謝奕男之身體部位，確
      係其胸腔之部位。
（二）被告離差自承持刀砍謝奕男，但可能僅砍到謝奕男手持之木棍，謝奕男騎車要
      離開之際，伊再於距離謝奕男約三至四公尺之位置，將該尖刀丟向謝奕男等情
      ，核與同案被告賽沖於偵查中供稱：「．．．我轉身要跑離現場，有看到離差
      向死者丟東西，插在死者胸部，距離約二公尺」（詳偵查卷第一六Ｏ頁背面）
      及於本院訊問時供稱：「有全程親眼看見離差把刀丟向謝奕男，同時插到他的
      胸部。」（詳九十一年一月四日訊問筆錄）；「我有看到離差丟出去的刀射中
      謝奕男，但沒有看到謝奕男自己把刀拔出來」（詳九十一年一月十八日訊問筆
      錄）；「我是打完要轉身的時候，才看到離差用刀子丟謝奕男，我有看到刀子
      插在謝奕男的胸部。」（詳九十一年二月一日訊問筆錄）等情相符。參以證人
      巴弟亦證稱：其在二樓看到離差拿刀，正握尖刀，由上向下砍謝奕男，砍謝奕
      男胸前的部位，但沒有看到有無砍到謝奕男，砍後謝奕男還沒有流血，也還沒
      倒在地上，在謝奕男要騎機車離開時，才看到他的胸部在流血，曾聽離差自稱
      用刀丟向謝奕男等語，亦堪認同案被告賽沖前開供陳之詞為真實。被告賽沖雖
      於本院審理時改稱其因先行離開，故未看見離差拿刀之情形，容屬事後迴護被
      告離差之詞，且與事實不符，不足採信。
（三）被告離差坦承持扣案之尖刀砍謝奕男，並將之丟向謝奕男，前開尖刀所殘留之
      血跡與謝奕男血跡紗布，經送內政部警政署刑事警察局作血跡ＤＮＡ鑑驗結果
      ，認定扣案尖刀所殘留之血跡ＤＮＡ與謝奕男之ＤＮＡ型別相符，有該局九十
      年十二月十九日（九十）刑醫字第二三四二五一號鑑驗書附卷可稽，堪認現場
      扣案之尖刀，即為被告離差持以丟向謝奕男之兇刀，亦為造成謝奕男致命傷之
      兇刀。
（四）被害人謝奕男確因左胸部銳器創、心臟銳器貫穿創引起失血性休克而死亡，經
      解剖發現，謝奕男在左第三肋間有一銳器創，創口大小約七點五乘一點八公分
      ，離中線約二公分。肋骨無骨折現象。左胸腔內尚有約一千毫升左右之血塊及
      血液。心包囊及心臟前側有一橫向之銳器創，傷及心臟之左、右心室之前壁，
      創口大小約四乘一點八公分，並貫穿至心包囊及心臟後側，傷及心臟之左心室
      後壁，創口大小約一點五公分乘零點五公分。最後延續至左下肺葉及左橫隔膜
      ，造成兩處淺層創傷，整個刺創深度至少十七公分等情，業經臺灣臺中地方法
      院檢察署檢察官督同法醫相驗及解剖屬實，製有勘驗筆錄、相驗屍體證明書、
      解剖報告書及刑案現場照片附卷足憑，足認謝奕男確因被告離差持前開尖刀丟
      向其胸部，並刺中其心臟部位引起失血性休克而死亡，且謝奕男之死亡結果與
      被告離差之行為間，確有相當因果關係。雖解剖報告書於解剖發現欄認定死者
      謝奕男致命傷為左上胸部銳器創一處，呈橫向，創傷深度走向以死者而言，是
      由前往後、由右而左、由上往下，以反握刀把方式刺向死者。兇器末端呈尖銳
      、單刃之銳器。刺入死者後，有兇器或身體之移動造成前方刺入之創口加大，
      因此心臟前後的傷口大小會有大的差異等情，起訴書亦認定被告離差係持尖刀
      站立在謝奕男右側，以尖刀刺擊謝奕男之左上胸部，深及心臟。然被告離差自
      始否認係以反握刀把之方式刺擊謝奕男，堅稱係正握刀把，刀尖向上砍擊謝奕
      男，且因未砍中謝奕男而將尖刀丟向謝奕男等語，似與前開解剖發現欄記載之
      情節有異。然證人即法醫許倬憲亦於本院訊問時證稱：死者創傷深度所呈現的
      三度空間走向，其銳器刺入的方向是以反握刀把刺向死者為常態，但如果距離
      近，力道大，再加上人在打鬥過程中會移動身體，並不排除行兇者以將兇刀丟
      向死者而刺中死者，造成本件刀創之可能性。死者創口大小約七點五乘一點八
      公分，傷及心臟之左、右心室之前壁，創口大小約四乘一點八公分，並貫穿至
      心包囊及心臟後側，傷及心臟之左心室後壁，創口大小約一點五公分乘零點五
      公分，最後延續至左下肺葉及左橫隔膜，刺創深度至少十七公分，以扣案之兇
      器寬度約三公分判斷，死者的傷口有加寬之情形，應是刀子拔出時移動所造成
      的，且傷口呈現平滑完整，應該是單純拔刀所造成。因死者傷口很大，而且貫
      穿心臟，正常情況下，會造成心律不整，且影響心臟神經傳導及心臟跳動，死
      者幾乎很快倒地，無法使力，而以刀傷加寬的程度，需要相當的力氣才能拔出
      刀子，正常判斷下，應該不是死者自己拔刀，但每個人中刀後之具體情況不同
      ，以死者左胸中刀，且刀刃向死者右側的情況，及死者左手有明顯且大量的血
      跡，推斷應該用左手去壓住胸口，右手血跡較少，而且刀子拔出的瞬間，不會
      馬上大量出血至身體外之情形，如果死者自己拔刀，應該是以右手拔出會造成
      傷口寬度加大的可能性較高，且命案現場留有二灘明顯血跡，第一灘血跡是死
      者中刀的位置，也是兇刀丟棄的位置，第二灘血跡是死者倒地的位置，依警員
      之證詞及現場測量結果，二灘血跡距離約有五十公尺，表示死者中刀後仍有相
      當程度之意識足以騎乘機車及移動相當之距離，再依兇刀所在位置正好在第一
      灘血跡的位置，如果是兇手拔刀，依常理會將兇刀帶走或丟棄在離現場較遠的
      位置，故綜合判斷之結果，亦不排除死者自己拔刀之可能性等語，足認被告離
      差丟出之尖刀刺中謝奕男胸部及謝奕男自行拔出尖刀之可能性並非完全不存在
      。對照被告離差自承持刀砍謝奕男，但可能僅砍到謝奕男手持之木棍，謝奕男
      騎車要離開之際，其再於距離謝奕男約三至四公尺之位置，將該尖刀丟向謝奕
      男等語，同案被告賽沖證稱確實看見被告離差將尖刀丟向謝奕男，並刺中其胸
      部等語及證人巴弟證稱其看到離差拿刀，正握尖刀，由上向下砍謝奕男，砍謝
      奕男胸前的部位，但沒有看到有無砍到謝奕男，砍後謝奕男還沒有流血，也還
      沒倒在地上，在謝奕男要騎機車離開時，才看到他的胸部在流血等語，綜合以
      觀，被告離差於短距離之三至四公尺內所丟出之尖刀確實刺中謝奕男之胸部無
      訛。又證人子○○於本院訊問時證稱：伊衝出中泰料理店時，看見謝奕男騎機
      車歪來歪去，之後就跌倒了。伊衝過去的時候，看到謝奕男胸口在流血，伊有
      叫他，但他沒有反應，胸口並沒有插著刀子等語，證人即警員王慶龍、曾朝慶
      亦均證稱：當天渠等負責巡邏，接獲通報說有人在中泰料理店滋事，渠等到達
      中泰料理店時，人都已經跑散了，屋主辛○○說有一個人，騎摩托車拿一根棍
      子追過去，追到餐廳旁邊的黎明路，渠等就聽到家屬在喊說人已經倒在那邊，
      渠等趕過去處理，看到子○○和庚○○蹲在旁邊，子○○用手壓著謝奕男的胸
      口，渠等趕緊通報救護車，並在現場尋找兇刀、血跡、木棍，兇刀在黎明路上
      找到，離謝奕男躺的位置約有五十公尺，當時只有看到一支兇刀，沒有刀柄，
      渠等到現場時死者身上並沒有兇刀等語。顯見謝奕男於中刀及拔出尖刀後，仍
      存有相當之意識及力量足以騎乘機車行進相當之距離。被告離差自承丟出尖刀
      後旋即逃離現場，苟謝奕男身上尖刀係被告離差所拔出，衡諸常情，被告離差
      為避免犯行曝光，理應將拔出之兇刀攜離現場始行丟棄，焉有丟棄於第一灘血
      跡處之理，互核前情以觀，謝奕男確係中刀後自行將尖刀拔出無訛。觀諸被告
      離差若係以反握刀把之方式，將尖刀刺入謝奕男胸部，正常狀態下其自行拔出
      尖刀之可能性較高，本案既係由謝奕男自行拔出尖刀，由此益證被告離差並非
      以反握刀把之方式刺擊謝奕男，而係在正握刀把砍殺謝奕男未果後，再於短距
      離內，以相當之力道丟出尖刀，致刺中謝奕男之胸部，造成謝奕男嚴重之刀創
      無訛。
（五）扣案之尖刀尖銳而鋒利，而人體之胸腔部位內有心臟、肺臟等重要之器官，如
      受外力或銳器攻擊，客觀上足以危害生命，被告離差明知前情，仍持扣案之尖
      刀砍擊謝奕男之胸部，其主觀上欲殺害謝奕男之犯意，已至為明顯。嗣因其尖
      刀僅砍中謝奕男手持之木棍，乃接續將手持之尖刀於三至四公尺之短距離內，
      以相當之力道，朝謝奕男身上丟出，致射中其胸部，深及心臟，更係其殺人犯
      意之延續，益證被告離差自始即存有殺人犯意，並非僅止於傷害犯意。又謝奕
      男雖持木棍至泰國人宿舍尋釁，然以謝奕男僅係隻身前往，反觀被告離差及宿
      舍內其餘泰國人均身強力壯，苟停留在宿舍內任謝奕男在外叫囂或自行逃離現
      場，均不致有任何緊急危難之情形，乃被告離差於此情況，竟因一時氣憤而持
      尖刀攻擊謝奕男，難認其行為係屬緊急避難之情形，併予指明。
（六）綜上所陳，復有現場圖、現場照片附卷可稽及被告離差行兇之尖刀一把扣案可
      資佐證，本案事證明確，被告離差之殺人犯行洵堪認定。
二、核被告離差所為，係犯刑法第二百七十一條第一項之殺人罪。爰審酌被告前於居
    臺期間並無任何刑案紀錄，堪認其在臺期間品行尚佳，與被害人謝奕男間係因偶
    發之爭執而引起雙方之誤會，復因謝奕男主動至泰國人宿舍尋釁，一時難忍氣憤
    而引發殺人之動機，與計劃性之預謀殺人有異，其行為結果雖屬可議，然惡性尚
    非重大，並斟酌被告離差犯罪之手段及犯罪後之態度等一切情狀，量處如主文所
    示之刑，以示懲儆。又被告離差為外國人，其既在本國內犯下刑度重大之殺人罪
    名，對社會治安已有重大影響，且經本院諭知有期徒刑以上刑之宣告，為期本國
    人民生活之安全，爰依刑法第九十五條規定，諭知被告於刑之執行完畢或赦免後
    驅逐出境。扣案之尖刀一把，固為被告離差供犯殺人罪所用之物，然並無積極證
    據證明為被告離差所有，亦非屬違禁物，爰不為沒收之諭知，附此說明。
貳、無罪部分：
一、公訴意旨略以：謝奕男於九十年十一月四日凌晨零時二十分許，與親友數人在己○○所經營位於臺中縣大甲鎮○○路三六之七號之中泰料理店內消費完畢欲簽帳
    時，與在場消費之泰國籍人數人發生糾紛，謝奕男並遭不詳之泰國籍人毆打，其
    因心有不甘，乃騎車離去，旋即騎車攜帶木棒返回該店，見原先毆打伊之泰國籍
    人已不在場，遂騎車前往位於黎明路三六之三號之外勞宿舍敲打宿舍大門。詎被
    告賽沖見狀不滿，明知其所持之釘有鐵釘之木棍如對人敲擊，將有傷及人命之危
    險，竟仍基於殺人犯意，持該木棍向謝奕男之肩部以上要害部位敲擊，幸因謝奕
    男閃躲，始未遭被告賽沖所持之木棍擊中，因認被告賽沖涉有刑法第二百七十一
    條第二項、第一項之殺人未遂罪嫌。
二、公訴意旨認被告賽沖涉犯刑法第二百七十一條第二項、第一項之殺人未遂罪嫌，
    係以被告賽沖坦承持木棍攻擊被害人謝奕男乙情，並有木棍一支扣案可資佐證。
    按肩部以上部位乃人體要害所在，以木棍加以攻擊，足以致命，為一般人所知之
    常識，乃被告賽沖竟持木棍攻擊謝奕男之前開部位，顯見其應有殺人之犯意為其
    論據。訊據被告賽沖堅詞否認有殺人之故意，辯稱：當時謝奕男持木棍敲打宿舍
    的門，同時持類似磚磈的東西向內丟，丟到伊的胸部，伊當時很氣憤才會與他發
    生爭執，木棍是放在宿舍外面的椅子上，伊拿木棍衝出來毆打謝奕男，並不知道
    木棍上面有釘子，也不確定有沒有打到謝奕男等語。
三、按犯罪事實，應依證據認定之，無證據不得推定其犯罪事實；不能證明被告犯罪
    者，應諭知無罪之判決，刑事訴訟法第一百五十四條、第三百零一條第一項分別
    定有明文。次按認定不利於被告之事實，須依積極證據，苟積極證據不足為不利
    於被告事實之認定時，即應為有利於被告之認定，更不必有何有利之證據。最高
    法院三十年度上字第八一六號判例參照。又殺人未遂與傷害之區別，本視加害人
    有無殺意為斷，被害人受傷之程度，被害人受傷處所是否為致命部位，及傷痕多
    寡，輕重如何，僅足供認定有無殺意之參考，究不能據為區別殺人未遂與傷害之
    絕對標準，故不能僅因被害人受傷之位置係屬人體要害處，即認定加害人自始即
    有殺被害人之犯意。經查，被告賽沖與被害人謝奕男並不相識，於中泰料理店內
    ，謝奕男與泰國籍人發生爭執時，亦無證據顯示被告賽沖在現場且參與爭執，是
    被告賽沖與謝奕男在泰國人宿舍發生爭執前，彼此間應無任何宿怨存在。參以證
    人巴西亦證稱：謝奕男騎機車到宿舍，丟東西進來，丟到賽沖，就看到賽沖拿木
    棍要去打謝奕男等語（詳九十一年一月十一日訊問筆錄），核與被告賽沖供陳情
    節相符，足見被告賽沖僅係因謝奕男之挑釁行為，一時氣憤而隨手持置於宿舍附
    近之木棍欲毆打謝奕男，無從認定被告賽沖於此時有萌生殺意。又依相驗屍體證
    明書及解剖報告書之記載，被害人謝奕男身上並無明顯遭木棍重擊之傷痕，而證
    人巴弟亦證稱：賽沖用木棍打了謝奕男二下，第一下是打中身體，第二下謝奕男
    有用手擋著等語。（詳九十一年二月一日訊問筆錄），顯見被告賽沖客觀上亦無
    反覆重擊謝奕男，欲置其於死之行為，雖肩部以上部位乃人體要害所在，然被告
    賽沖主觀上並無必置謝奕男於死之動機，客觀上亦無相當之行為足以認定其存有
    殺意，揆諸前開判例，殊無單以被告賽沖攻擊謝奕男身體之部位，遽論被告有意
    殺害謝奕男，遑論本案亦無積極證據證明被告賽沖攻擊謝奕男身體之部位，確在
    其肩部以上。又被告賽沖既係在臨時而倉促之情況下，隨手拾取木棍欲毆打謝奕
    男，對木棍上是否釘有鐵釘，本無從容之機會足以一一檢視，是被告賽沖辯稱事
    先不知木棍上釘有鐵釘乙節，非不足採信，自亦無從依事後查證木棍上存有鐵釘
    之事實，推論被告賽沖存有殺人犯意。此外，復查無其他積極證據足資證明被告
    賽沖有何公訴人所指之殺人未遂行為，且謝奕男身上並無明顯外傷係由被告賽沖
    持木棍毆打所造成，而傷害部分亦未據有告訴權人合法告訴，本院亦無從變更起
    訴法條改以普通傷害罪論處，自應就公訴人起訴之殺人未遂部分諭知無罪之判決
    。
據上論斷，應依刑事訴訟法第二百九十九條第一項前段、第三百零一條第一項，刑法
第二百七十一條第一項、第九十五條，判決如主文。
中      華      民      國    九十一    年      四      月     十五     日
                              臺灣臺中地方法院邢事第三庭
                                  審判長法官  唐  光  義
                                        法官  黃  炫  中
                                        法官  陳  得  利
右正本證明與原本無異。
如不服本判決，應於判決送達後十日內向本院提出上訴狀，上訴於臺灣高等法院臺中
分院( 須附繕本 )。
                                        書記官
中      華      民      國    九十一    年      四      月     十七     日
附錄本案論罪科刑法條全文：
刑法第二百七十一條第一項
殺人者，處死刑、無期徒刑或十年以上有期徒刑。
